臺灣高等法院刑事判決　　　　　　　 100年度上易字第1874號
上　訴　人
即　被　告　紀文和
上列上訴人因違反毒品危害防制條例案件，不服臺灣桃園地方法
院100年度審易字第348號，中華民國100年6月13日第一審判決（
起訴案號：臺灣桃園地方法院檢察署100年度毒偵字第90號），
提起上訴，本院判決如下：
    主  文
上訴駁回。
    理  由
一、按提起第二審之上訴，其上訴書狀應敘述具體理由，為第二
    審上訴必備之程式，刑事訴訟法第361條第2項之規定甚明。
    倘上訴理由之敘述未合乎具體之要求者，其上訴即屬同法第
    362條前段所定「上訴不合法律上之程式」，第二審法院應
    依同法第367條前段之規定，以判決駁回之。至其理由之具
    體與否，屬第二審法院審查範圍，不在第一審法院命補正之
    列，上訴書狀如已敘述理由，無論其具體與否，即無待其補
    提理由書或命補正之問題。此與上訴書狀全未敘述上訴理由
    者，第一審法院依刑事訴訟法第361條第3項之規定，應定期
    間先命補正之情形，尚屬有別。又第二審上訴之目的，既在
    於請求撤銷、變更原判決，則所謂「具體理由」，自應就原
    判決如何足以撤銷、如何應予變更之「事實上」或「法律上
    」之具體根據，本於確實之訴訟資料暨原因事實之所出，逐
    一敘述、記載，必已具體指出原判決事實認定之所憑有如何
    之錯誤（如原判決所採之證據如何不具證據能力，所為證明
    力之判斷如何違背經驗、論理法則等），法律之適用（尤其
    實體法）有如何之違誤，形式上已足以動搖原判決使之成為
    不當或違法而得改判之事由；必要時並應提出有利於己之事
    證，期使第二審法院採納，俾為有利於上訴人之認定，始屬
    合法。上訴理由之敘述，應先合乎具體之要求，始有所敘述
    可取與否之實體審理與判斷之問題。是上訴人之上訴書狀雖
    敘述上訴理由，但僅泛言原判決認定事實錯誤、違背法令、
    量刑失之過重或輕縱等情詞，而未依上揭意旨指出具體事由
    ，或形式上雖已指出具體事由，然該等事由縱使屬實，亦不
    足以認為原判決有何不當或違法，或其所陳之事由，與訴訟
    資料所載不相適合，或所指摘原判決之「不當」或「違法」
    根本不存在者，均應認其實質上並未符合具體之要件，庶符
    節制濫行上訴之立法意旨。
二、本件原判決認定上訴人即被告紀文和如其事實欄所載：「紀
    文和前於民國94年間因施用第二級毒品案件，經臺灣桃園地
    方法院以94年度毒聲字第87號裁定送觀察、勒戒後，因認無
    繼續施用毒品傾向，於94年2月23日執行完畢釋放出所，並
    經臺灣桃園地方法院檢察署檢察官以94年度毒偵字第634號
    為不起訴處分確定；復於前開觀察、勒戒執行完畢釋放後5
    年內之95年間因施用第二級毒品案件，經臺灣桃園地方法
    院以95年度桃簡字第690號判處有期徒刑3月確定；另於95
    年間因竊盜案件，經臺灣桃園地方法院以95年度簡上字第40
    1號判處有期徒刑6月確定；復於95年間因施用第二級毒品
    案件，經臺灣桃園地方法院以95年度易字第1476號判處有期
    徒刑10月確定；又於95年間因竊盜等案件，經臺灣桃園地
    方法院以95年度易字第1229號各判處有期徒刑7月、4月，應
    執行有期徒刑10月確定；再於95年間因竊盜案件，經臺灣
    桃園地方法院以96年度訴字第459號判處有期徒刑1年2月，
    減為有期徒刑7月確定；又於97年間因竊盜案件，經臺灣
    桃園地方法院以97年度易字317號判處有期徒刑10月確定；
    又於97年間因施用第二級毒品案件，經臺灣桃園地方法院
    以97年度審易字第1242號判處有期徒刑11月，上訴後，經本
    院以97年度上易字第3141號判決駁回上訴確定；上開至
    之罪刑，經臺灣桃園地方法院以96年度聲減字第6874號裁定
    各減刑二分之一；又至之罪刑，嗣經臺灣桃園地方法院
    以98年度聲字第2529號裁定合併定應執行有期徒刑1年3月確
    定；又、之罪刑，嗣經臺灣桃園地方法院以98年度聲字
    第2543號裁定合併定應執行有期徒刑1年7月確定；又、
    之罪刑，嗣經臺灣桃園地方法院以98年度聲字第3655號裁定
    合併定應執行有期徒刑3月確定；上開各罪刑經接續執行後
    ，於99年2月18日縮刑期滿執行完畢。詎仍不知悔改，又基
    於施用第二級毒品之犯意，於99年12月10日晚上8時許，在
    桃園縣大園鄉○○路○段某友人之住處內，以玻璃球燒烤吸
    食方式施用第二級毒品甲基安非他命1次，嗣為警於99年12
    月12日凌晨1時許，在桃園縣大園鄉○○路○段625號前查獲
    ，並扣得內含甲基安非他命殘渣之吸食器1組（含玻璃球1個
    及塑膠軟管1條），經其同意為警採集尿液送驗後，結果確
    呈安非他命類陽性反應，而悉上情。」之施用第二級毒品之
    犯行，論以上訴人犯施用第二級毒品，累犯，處有期徒刑1
    年1月，扣案之吸食器1組（含玻璃球1個及塑膠軟管1條）沒
    收銷燬之。
三、上訴人不服原審判決，其上訴理由略稱：「被告坦承犯行，
    態度良好，深感悔悟，請從輕量刑。」等語。
四、經查：
  (一)被告紀文和有如原判決犯罪事實欄所示之前科，再於5年內
    為本件施用第二級毒品甲基安非他命之行為，係於受有期徒
    刑執行完畢後5年內故意再犯本件有期徒刑以上之罪，為累
    犯，應依刑法第47條第1項規定加重其刑。
  (二)按量刑輕重，屬為裁判之法院得依職權自由裁量之事項，苟
    其量刑已以行為人之責任為基礎，並斟酌刑法第57條各款所
    列情狀，在法定刑度內，酌量科刑，無偏執一端，致明顯失
    出失入情形，自不得指為不當或違法。被告於本件所為，係
    犯毒品危害防制條例第10條第2項之施用第二級毒品罪，法
    定刑為「3年以下有期徒刑」，且原審已審酌「被告前因施
    用毒品經觀察、勒戒執行完畢後，仍無法斷絕施用毒品惡習
    ，顯見其意志力薄弱，惟兼衡其施用毒品之犯罪手段乃戕害
    一己之身體健康，且犯後坦承犯行之態度暨其生活狀況、智
    識程度等一切情狀」，始為量刑，且被告前已違犯多次施用
    第二級毒品案件，且先經裁定送觀察、勒戒出所後，再分別
    經判處有期徒刑10月、11月之刑案紀錄，猶未能戒除毒癮，
    再犯本件施用第二級毒品案件，原審量處有期徒刑1年1月，
    與施用第二級毒品之法定刑相較，所量之刑實仍屬低度之刑
    ，是原審判決既已詳細記載認定被告犯罪之證據及理由，並
    已審酌關於刑法第57條各款科刑事由之一切情狀，在適法範
    圍內行使其量刑之裁量權，核無違法或不當之情形。
  (三)本院審酌被告紀文和之上訴理由，業經原審判決於理由內詳
    論敘明並審酌，尚不足以影響原審判決量刑刑度宣告之本旨
    ，且對於原審判決究有何具體事由，致判決不當或違法，無
    一語涉及，顯未依據卷內既有訴訟資料或提出新事證，指摘
    或表明原審判決有何採證認事、用法或量刑等足以影響判決
    本旨之不當或違法，或足以影響原判決，構成應撤銷之具體
    事由（最高法院97年度台上字第4345號判決要旨參照），與
    刑事訴訟法第361條第2項「上訴書狀應敘述具體理由」之規
    定不符。揆諸上開說明，其上訴不合法律上之程式，應予駁
    回，並不經言詞辯論為之。
據上論斷，應依刑事訴訟法第367條前段、第372條，判決如主文
。
中    華    民    國   100    年    8     月    19    日
                  刑事第十七庭審判長  法  官  王炳梁
                                      法  官  周明鴻
                                      法  官  黃雅芬
以上正本證明與原本無異。
不得上訴。
                                      書記官  鄭雅云
中    華    民    國   100    年    8     月    19    日